【裁判字號】    96,易,594
【裁判日期】    970312
【裁判案由】    竊盜
【裁判全文】
臺灣宜蘭地方法院刑事判決               96年度易字第594號
公  訴  人  臺灣宜蘭地方法院檢察署檢察官
被      告  戊○
上列被告因竊盜案件，經檢察官提起公訴（九十六年度偵字第三
九七二號、九十六年度偵字第四一四七號），被告就被訴事實為
有罪之陳述，爰依簡式審判程序判決如下：
    主  文
戊○犯附表所列各罪，各處如附表所示之刑。應執行有期徒刑
年捌月。
    事  實
一、戊○前因犯竊盜案件，經本院先後判刑確定並於民國九十二
    年一月二十四日假釋出監，同年六月十日假釋期滿執行完畢
    後，又因犯竊盜案件經本院各判處有期徒刑四月及一年六月
    確定，九十五年二月十六日縮刑期滿執行完畢。詎仍不知悛
    悔，竟再基於為自己不法所有之意圖，先後於附表所列時間
    、地點，以附表所載方式竊取如附表所示財物。
二、案經宜蘭縣政府警察局羅東分局、礁溪分局報告臺灣宜蘭地
    方法院檢察署檢察官偵查起訴。
    理  由
一、前開事實，迭據被告戊○自警詢至偵審中坦承屬實，核與被
    害人甲○○、乙○○、己○○、丁○○、丙○○及證人李焰
    坤各於警詢及偵查中指述情節大致契合，復有現場照片八幀
    在卷可稽，堪認被告所為自白皆與真實相符，均可採憑。本
    件事證均徵明確，被告犯行咸足認定，各應依法論科。
二、核被告戊○所為附表事實欄所示行為，各係犯附表所犯法條
    及罪名欄所載之罪。其所犯附表所列各罪，犯意個別，行為
    互殊，應分論併罰之。又其前因犯竊盜案件，經本院先後判
    刑確定並於九十二年一月二十四日假釋出監，同年六月四日
    假釋期滿執行完畢後，又因犯竊盜案件經本院各判處有期徒
    刑四月及一年六月確定，九十五年二月十六日執行完畢等情
    ，有臺灣高等法院被告全國前案紀錄表及臺灣宜蘭地方法院
    檢察署刑案資料查註紀錄表存卷可考，是其於徒刑執行完畢
    後五年內，故意再犯本件附表所列有期徒刑以上各罪，皆屬
    累犯，均應依刑法第四十七條第一項規定加重其刑。審酌被
    告自少年階段起，便不思循正當途徑獲取財物，屢屢行竊他
    人財物花用，嚴重侵害被害人財產法益與社會整體防衛機制
    ，情節匪淺，再參酌其智識程度、犯罪動機、目的、手段、
    素行、態度及坦承全數竊盜犯行等一切情狀，爰各量處如附
    表宣告刑欄所載之刑，並定其應執行刑如主文。
據上論斷，應依刑事訴訟法第二百七十三條之一第一項、第二百
八十四條之一、第二百九十九條第一項前段，刑法第三百二十條
第一項、第四十七條第一項、第五十一條第五款，判決如主文。
本案經檢察官賴淑萍到庭執行職務
中    華    民    國    97    年    3     月    12    日
                  刑事第四庭法  官  陳嘉年
以上正本證明與原本無異。
如不服本判決應於收受本判決後10日內向本院提出上訴書狀，並
應敘述具體理由。若未敘述理由者，應於上訴期間屆滿後20日內
向本院補提理由書狀(均須按他造當事人之人數附繕本)。
                            書記官  葉瑩庭
中    華    民    國    97    年    3     月    12    日
附錄本案論罪科刑法條全文
刑法第三百二十條第一項
意圖為自己或第三人不法之所有，而竊取他人之動產者，為竊盜
罪，處五年以下有期徒刑、拘役或五百元以下罰金。
附表
┌─┬────────────────────┬───────┬─────┐
│編│事                                    實│所犯法條及罪名│宣  告  刑│
│號│                                        │              │          │
├─┼────────────────────┼───────┼─────┤
│一│九十六年六月十三日十九時許，戊○至宜蘭縣│刑法第三百二十│竊盜，累犯│
│  │宜蘭市○○路○段一六八號素食店內，佯稱買│條第一項竊盜罪│，處有期徒│
│  │麵並利用甲○○忙於煮麵而不注意之際，徒手│              │刑柒月    │
│  │竊取甲○○放置攤位上方櫃內之皮包（內有新│              │          │
│  │臺幣（下同）六千元及身分證、印章等物）一│              │          │
│  │只，得手後拿取皮包內現金，其餘物品則隨手│              │          │
│  │丟棄                                    │              │          │
├─┼────────────────────┼───────┼─────┤
│二│九十六年七月一日十一時許，戊○在宜蘭縣宜│刑法第三百二十│竊盜，累犯│
│  │蘭市○○○路一四四之一號北門口小吃部用餐│條第一項竊盜罪│，處有期徒│
│  │時，乘年籍姓名不詳綽號阿蓮之員工忙碌而不│              │刑捌月    │
│  │注意之際，徒手自阿蓮所有置於桌上皮包內竊│              │          │
│  │得一千二百元                            │              │          │
├─┼────────────────────┼───────┼─────┤
│三│九十六年七月中旬某日六時許，戊○在宜蘭縣│刑法第三百二十│竊盜，累犯│
│  │宜蘭市○○路一０六號銘興五金行前，乘林萬│條第一項竊盜罪│，處有期徒│
│  │寶甫開門營業並在店門外搬運物品而不注意之│              │刑捌月    │
│  │際，未經許可無故侵入店內（無故侵入有人居│              │          │
│  │住建築物部分未據告訴）並徒手自櫃臺抽屜內│              │          │
│  │皮包中竊得二千餘元                      │              │          │
├─┼────────────────────┼───────┼─────┤
│四│九十六年七月二十四日五時許，戊○至宜蘭縣│刑法第三百二十│竊盜，累犯│
│  │宜蘭市○○路二五四號美福行早餐店，佯稱購│條第一項竊盜罪│，處有期徒│
│  │買早點後，利用己○○忙碌不注意之際，徒手│              │刑捌月    │
│  │在櫃臺竊得己○○所有皮包內之一萬五千元  │              │          │
├─┼────────────────────┼───────┼─────┤
│五│九十六年八月二日十九時許，戊○在宜蘭縣宜│刑法第三百二十│竊盜，累犯│
│  │蘭市○○路○段一八二號御鄉廣東粥店內，佯│條第一項竊盜罪│，處有期徒│
│  │裝購買餐點後，乘丁○○忙碌不注意時，藉故│              │刑玖月    │
│  │借用廁所而至店後，在廁所旁衣架上吊掛之陳│              │          │
│  │志清衣服口袋內，徒手竊得一萬三千元      │              │          │
├─┼────────────────────┼───────┼─────┤
│六│九十六年八月二日二十一時許，戊○在宜蘭縣│刑法第三百二十│竊盜，累犯│
│  │宜蘭市○○路○段一一號小精霖寢具店內，佯│條第一項竊盜罪│，處有期徒│
│  │裝詢價及購買枕頭時，利用丙○○不注意之際│              │刑玖月    │
│  │，徒手竊取丙○○所有之皮夾（內有三千五百│              │          │
│  │元、信用卡、駕照、身分證、健保卡等物）後│              │          │
│  │，拿取其內現金，其餘物品及證件旋於同日晚│              │          │
│  │間丟棄在小精霖寢具店門口之某部機車置物籃│              │          │
│  │內，然失竊皮夾與其內之證件等物皆未尋獲  │              │          │
└─┴────────────────────┴───────┴─────┘


司法院資訊處製作；財團法人民間司法改革基金會備份。
